

PERFIL

Profesional en Psicología con experiencia en liderazgo de equipos de trabajo, proyectos de intervención clínica y socio comunitaria con enfoque de paz, proyectos de cooperación internacional, generación de estratégicas y trabajo con población en condición de vulnerabilidad, como víctimas del conflicto armado, jóvenes, familias, comunidades, población migrante y refugiada.

CONTACTO

300 348 3319

karolrenteria07@gmail.com



<u>www.linkedin.com/in/karolrenteria</u>



Medellín, Antioquia

COMPETENCIAS

- Proactividad
- Dinamismo
- Liderazgo
- Asertividad
- Empatía
- Orientación al logro

OTROS CONOCIMIENTOS

- Herramientas ofimáticas
- Plataformas digitales para el aprendizaje

KAROL YINNETH RENTERIA RENTERIA

PSICÓLOGA T.P:153214

FORMACIÓN

PREGRADO

Psicología

Fundación Universitaria Luis Amigó Medellin - Antioquia 2015

DIPLOMADO

Docencia Universitaria

Corporación Internacional de Líderes Apartadó - Antioquia 120 horas 2018

CURSO

Atención Psicosocial a Víctimas del Conflicto Armado

SFNA 40 horas 2019

CURSO

Atención de Población Venezolana con necesidad de protección Internacional

ONG Cuso International 2023



Profesional en Psicología con experiencia en liderazgo de equipos de trabajo, proyectos de intervención clínica y socio comunitaria con enfoque de paz, proyectos de cooperación internacional, generación de alianzas estratégicas, trabajo con población en condición de vulnerabilidad, víctimas del conflicto armado, jóvenes, familias, comunidades, población migrante y refugiada.

CONTACTO



300 348 3319



karolrenteria07@gmail.com



www.unsitiogenial.es



Medellín, Antioquia

HABILIDADES

- Proactividad
- Dinamismo
- Liderazgo
- Asertividad
- Empatía
- Mejora Continua

HERRAMIENTAS OFIMÁTICA

- Español
- Inglés
- Italiano

EXPERIENCIA

(Pág.1)

CUSO INTERNATIONAL Coordinadora Territorial

Proyecto: Empleos para Construir Futuro (SCOPE)

Mayo 2022 - Enero 2024

Med - Ant **Funciones**:

- Generar articulaciones con empresas interesadas en fortalecer o implementar prácticas de inclusión laboral con población en condición de vulnerabilidad, especialmente población migrante y refugiada de Venezuela.
- Eliminar barreras de acceso y permanencia en el mercado laboral formal a población en condición de vulnerabilidad, especialmente población migrante y refugiada de Venezuela.
- Realizar seguimientos post vinculación.
- Brindar orientación y acompañar el acercamiento a rutas de atención a población en condición de vulnerabilidad, especialmente población migrante y refugiada de Venezuela.
- Acompañar acciones orientadas al fortalecimiento en conocimiento sobre Género e Inclusión social con las empresas socias.

Jefe Inmediato: Giulianna Delgadillo

Teléfono: 3203588710

FUNDACIÓN IDEAS PARA LA PAZ (FIP) Especialista Técnica en Juventud

Proyecto: Cacao Conecta

Diciembre 2021 - Septiembre 2022 Apartadó, Turbo y Dabeiba - Ant

Funciones:

- Liderar el diseño metodológico, la implementación y el monitoreo de las actividades de inclusión y juventud de la alianza Cacao Conecta en los municipios de Turbo, Apartadó y Dabeiba, en el departamento de Antioquia.

Jefe Inmediato: Daniel Acevedo

Teléfono: 2183449

CRUZ ROJA COLOMBIANA (CICR)

Facilitadora Social

Proyecto: CENIT

Mayo 2021 - Diciembre 2021

Med - Ant

Funciones:

- Brindar a las comunidades capacitación frente a la comunicación del riesgo y la capacidad de respuesta a emergencia asociada al paso del poliducto por su territorio (Copacabana, Barbosa, Girardota y Bello).
- Charlas de profundización sobre primeros auxilios y estrategias para el hogar seguro.
- Actividades de georreferenciación.
- Convocar, sistematizar y reportar las actividades asignadas, siendo el puente directo entre las comunidades y la institución.
- Participación comunitaria y reasentamiento.
- Talleres Prevención de Violencias Basadas en Género

Jefe Inmediato: Nini Vanessa Campillo



Profesional en Psicología con experiencia en liderazgo de equipos de trabajo, proyectos de intervención clínica y socio comunitaria con enfoque de paz, proyectos de cooperación internacional, generación de alianzas estratégicas, trabajo con población en condición de vulnerabilidad, víctimas del conflicto armado, jóvenes, comunidades, población migrante y refugiada.

CONTACTO



300 348 3319



karolrenteria07@gmail.com



www.unsitiogenial.es



Medellín, Antioquia

HABILIDADES

- Proactividad
- Dinamismo
- Liderazgo
- Asertividad
- Empatía
- Mejora Continua

HERRAMIENTAS OFIMÁTICA

- Español
- Inglés
- Italiano

EXPERIENCIA

(Pág.2)

MERCY CORPS

Consultora Psicosocial

Proyecto: Avanzando el Futuro

Mayo 2021 - Agosto 2021

Med - Ant

Funciones:

- Visitas domiciliarias (virtuales y presenciales) a población migrante.
- Emisión de conceptos técnicos para aprobar viabilidad de emprendimientos e ideas de negocio de población Colombiana y migrantes de Venezuela.

Jefe Inmediato: Solange Torres

Teléfono: 3102362831

FUNDACIÓN MI SANGRE

Facilitadora

Proyecto: Bajo Un Mismo Techo

Febrero 2021 - Junio 2021

Med - Ant

Funciones:

- Acompañamiento psicosocial individual y grupal a jóvenes migrantes y refugiados de Venezuela.
- Transferencia metodológica
- Liderazgo de equipos
- Gestión de empleabilidad y oportunidades de educación juvenil
- Articulación de redes de apoyo socio comunitarias (líderes y comunidad)

Jefe Inmediato: Ana Acosta

Teléfono: 3123920

ORGANIZACIÓN INTERNACIONAL PARA LAS MIGRACIONES (OIM)

Orientadora Territorial

Octubre 2020 - Enero 2021

Apartadó - Ant

Funciones:

- Acompañamiento en la Construcción Participativa de la Agenda Territorial con líderes, lideresas, ex integrantes FARC-EP, equipo motor y ARN.
- Acompañamiento a identificación y selección de iniciativas
- Articulación de redes de apoyo socio comunitarias (líderes y comunidad)
- Participación comunitaria y reasentamiento.

Jefe Inmediato: Katherin Herrea



Profesional en Psicología con experiencia en liderazgo de equipos de trabajo, proyectos de intervención clínica y socio comunitaria con enfoque de paz, proyectos de cooperación internacional, generación de alianzas estratégicas, trabajo con población en condición de vulnerabilidad, víctimas del conflicto armado, jóvenes, familias, comunidades, población migrante y refugiada.

CONTACTO



300 348 3319



karolrenteria07@gmail.com



www.unsitiogenial.es



Medellín, Antioquia

HABILIDADES

- Proactividad
- Dinamismo
- Liderazgo
- Asertividad
- Empatía
- Mejora Continua

HERRAMIENTAS OFIMÁTICA

- Español
- Inglés
- Italiano

EXPERIENCIA

(Pág.3)

PROGRAMA DE ATENCIÓN PSICOSOCIAL PARA VÍCTIMAS DEL CONFLICTO ARMADO (PAPSIVI)

Operado por: CORPORACIÓN INFANCIA Y DESARROLLO (CID)

Profesional Psicosocial

Septiembre 2020 - Diciembre 2020

Merinilla - Ant

Funciones:

- Contención emocional en el marco de la emergencia sanitaria por COVID-19.
- Acompañamiento psicosocial individual y familiar (virtual y presencial)
- Visitas domiciliarias
- Articulación de redes de apoyo socio comunitarias (líderes y comunidad)

Jefe Inmediato: Robinson Palacio

Teléfono: 5202215

INSTITUTO COLOMBIANO DE BIENESTAR FAMILIAR (ICBF)

Operado por: PRESENCIA COLOMBO SUIZA Profesional de Acompañamiento Familiar

Proyecto: Mi Familia

Enero 2020 - Noviembre 2020

Med - Ant **Funciones:**

- Acompañamiento psicosocial individual, socio comunitario y familiar (virtual y presencial)
- Visitas domiciliarias
- Articulación de redes de apoyo socio comunitarias (líderes y comunidad)

Jefe Inmediato: Ligia Alcaraz

Teléfono: 2547844

UNIVERSIDAD PONTIFICIA BOLIVARIANA (UPB)

Psicóloga - Tallerista

Febrero 2020 - Octubre 2020

Med - Ant

Funciones:

- Talleres de fortalecimiento personal y académico. (virtual y presencial)
- Acompañamiento y participación en la estrategia: "Zona relájate" Acompañamiento y participación en la estrategia: "Bienestar en tu bloque".

Jefe Inmediato: Vanessa Bedoya



Profesional en Psicología con experiencia en liderazgo de equipos de trabajo, proyectos de intervención clínica y socio comunitaria con enfoque de paz, proyectos de cooperación internacional, generación de alianzas estratégicas, trabajo con población en condición de vulnerabilidad, víctimas del conflicto armado, jóvenes, familias, comunidades, población migrante y refugiada.

CONTACTO



300 348 3319



karolrenteria07@gmail.com



www.unsitiogenial.es



Medellín, Antioquia

HABILIDADES

- Proactividad
- Dinamismo
- Liderazgo
- Asertividad
- Empatía
- Mejora Continua

HERRAMIENTAS OFIMÁTICA

- Español
- Inglés
- Italiano

EXPERIENCIA

(Pág.4)

PROGRAMA DE ATENCIÓN PSICOSOCIAL PARA VÍCTIMAS DEL CONFLICTO ARMADO (PAPSIVI)

Profesional Psicosocial

Septiembre 2020 - Diciembre 2020

Marinilla - Ant

Funciones:

- Acompañamiento psicosocial individual y familiar (virtual y presencial)
- Visitas domiciliarias
- Articulación de redes de apoyo socio comunitarias (líderes y comunidad)

Jefe Inmediato: Lorena Infante

Teléfono: 6661473

FUNDACIÓN MI SANGRE

Profesional Psicosocial

Proyecto: Jóvenes R.

Agosto 2019 - Noviembre 2019

Med - Ant

Funciones:

- Acompañamiento psicosocial individual, familiar y grupal
- Visitas domiciliarias
- Transferencia metodológica
- Liderazgo de equipos
- Gestión de empleabilidad y oportunidades de educación juvenil
- Articulación de redes de apoyo socio comunitarias (líderes y comunidad)

Jefe Inmediato: Ana Acosta

Teléfono: 3123920

FUNDACIÓN MI SANGRE

Profesional Psicosocial

Proyecto: Urabá, Atrévete a Soñar.

Septiembre 2017 - Julio 2019

Apartadó y Turbo - Ant

Funciones:

- Acompañamiento psicosocial individual y familiar
- Visitas domiciliarias
- Transferencia metodológica
- Liderazgo de equipos
- Gestión de empleabilidad juvenil
- Articulación de redes de apoyo sociocomunitarias (líderes y comunidad)
- Talleres de acercamiento a oportunidades de educación superior y empleabilidad juvenil

Jefe Inmediato: Paola Cortés



Profesional en Psicología con experiencia en liderazgo de equipos de trabajo, proyectos de intervención clínica y socio comunitaria con enfoque de paz, proyectos de cooperación internacional, generación de alianzas estratégicas, trabajo con población en condición de vulnerabilidad, víctimas del conflicto armado, jóvenes, familias. comunidades, población migrante y refugiada.

CONTACTO



300 348 3319



karolrenteria07@gmail.com



www.unsitiogenial.es



Medellín, Antioquia

HABILIDADES

- Proactividad
- Dinamismo
- Liderazgo
- Asertividad
- Empatía
- Mejora Continua

HERRAMIENTAS OFIMÁTICA

- Español
- Inglés
- Italiano

EXPERIENCIA

(Pág.5)

EMERGIA CONTACT CENTER Psicóloga de Reclutamiento y Selección

Junio 2016 - Agosto 2017

Sabaneta - Ant

Funciones:

- Reclutamiento masivo de cargos auxiliares, operativos y administrativos.
- Perfilación laboral
- Generación de alianzas estratégicas en el municipio
- Aplicación y evaluación de pruebas técnicas y psicotécnicas
- Realización de entrevistas individuales y grupales
- Realización de Assessment Center
- Liderar equipo de reclutamiento y aprendices
- Apoyar procesos de bienestar laboral

Jefe Inmediato: Diana Marcela Caro

Teléfono: 6045614

TEMPORAL GENTE CARIBE

Psicóloga de Reclutamiento y Selección

Marzo 2016 - Mayo 2016

Med - Ant

Funciones:

- Reclutamiento masivo de cargos auxiliares, operativos y administrativos.
- Perfilación laboral
- Aplicación y evaluación de pruebas técnicas y psicotécnicas
- Realización de entrevistas individuales y grupales
- Verificación de referencias laborales
- Visitas domiciliarias
- Apoyar procesos de gestión humana y los demás requeridos

Jefe Inmediato: Adriana Duque

Teléfono: 5042430

FUNDACIÓN EMMANUEL

Psicóloga

Septiembre 2015 - Diciembre 2015

Med - Ant

Funciones:

- Acompañamiento psicosocial individual (niños y niñas) y familiar
- Articulación intersectorial e interinstitucional en territorio para la activación de rutas en caso de presunta inobservancia, amenaza y vulneración dederechos
- Gestionar actividades y programas encaminados al mejoramiento delclima organizacional y desarrollo de las competencias en el personal
- Coordinar el Comité Paritario de Seguridad y Salud en el Trabajo (COPASST) y las acciones derivadas del mismo
- Formar y acompañar a los agentes educativos en la planeación e implementación de actividades educativas referentes a temáticas específicas relacionadas con los componentes de protección y participación

Jefe Inmediato: Maria Fernanda Palacio



EXPERIENCIA

(Pág.6)

FUNDACIÓN CIMIENTOS COLOMBIA Programa Futuros Egresados Tutora de Acompañamiento Educativo

Septiembre 2014 - Julio 2015

Med - Ant

Funciones:

- Brindar acompañamiento psicosocial individual y familiar
- Visitas domiciliarias
- Brindar asesorías/tutorías académicas
- Apoyo en la construcción de identidad y de futuro, a través de actividades lúdicas, reflexivas, entre otras estrategias participativas.

Jefe Inmediato: Heidi Asceneth Mendivelso Bermúdez

Teléfono: 4487666 ext. 9558

SOBRE MÍ

Profesional en Psicología con experiencia en liderazgo de equipos de trabajo, proyectos de intervención clínica y socio comunitaria con enfoque de paz, proyectos de cooperación internacional, generación de estratégicas, trabajo con población en condición de vulnerabilidad, víctimas del armado, conflicto jóvenes, familias. comunidades, población migrante y refugiada.

CONTACTO





karolrenteria07@gmail.com



www.unsitiogenial.es



Medellín, Antioquia

300 348 3319





HABILIDADES

- Proactividad
- Dinamismo
- Liderazgo
- Asertividad
- Empatía
- Mejora Continua

HERRAMIENTAS OFIMÁTICA

- Español
- Inglés
- Italiano

REFERENCIAS

JOHAN MOSQUERA Ingeniero Ambiental

Teléfono: 3016633423

Correo johamdib@gmail.com

KELLY ROGER

Abogada

Teléfono: 3207993698

Correo: kellyrogero7@gmail.com

HARRISON RENTERIA

Periodista

Teléfono: 3017026041

Correo: harrisonrenteria@hotmail.com

Atentamente.

Karol Yinneth Renteria Renteria